【裁判字號】    89,訴,143
【裁判日期】    890324
【裁判案由】    違反毒品危害防制條例
【裁判全文】
臺灣基隆地方法院刑事判決                          八十九年度訴字第一四三號
    公  訴  人  台灣基隆地方法院檢察署檢察官
    被      告  甲○○
右列被告因違反毒品危害防制條例案件，經檢察官提起公訴（八十八年度偵緝字第五
五五號）及移送併辦（八十九年度毒偵字第二五七號），本院判決如左：
    主  文
甲○○連續施用第一級毒品，累犯，處有期徒刑捌月，扣案之注射針筒支沒收；又
連續施用第二級毒品，累犯，處有期徒刑陸月，扣案之安非他命零點肆公克沒收銷毀
之，安非他命吸食器貳組沒收之。應執行有期徒刑壹年，扣案之安非他命零點肆公克
沒收銷毀之、安非他命吸食器貳組及注射針筒支均沒收之。
    事  實
一、甲○○前曾犯有恐嚇、竊盜及違反麻醉藥品管理條例等案件，最末次於民國八十
    七年間犯竊盜罪，經本院判處有期徒刑八月確定，甫於八十八年六月十一日執行
    完畢。又因施用毒品案件，經本院以八十七年度毒聲字第一五○號裁定送勒戒處
    所觀察、勒戒後，認無繼續施用毒品之傾向，分別由台灣基隆地方法院檢察署檢
    察官於八十七年八月十三日以八十七年度偵字第二四五五號、三○五七號、三一
    五四號為不起訴處分確定及台灣高等法院八十七年上易字第三九六九號為免刑判
    決，詎仍不知悔改，基於概括犯意自八十八年九月九日起至同年十二月二十二日
    止，在基隆市○○路○段二○四之一號住處，連續以針筒注射及鋁箔紙燒烤之方
    式施用第一級毒品海洛因五、六次；又另基於概括之犯意，自八十八年九月十日
    起至同年十二月二十二日止，在上開住處連續以錫箔紙加熱之方式施用第二級毒
    品安非他命十餘次。嗣於（一）八十八年九月十日十九時許，為警在上址住處查
    獲，並扣得其所有之安非他命吸食器一組、注射針筒三支；（二）復於同年九月
    二十九日二十時三十分許，為警在同址查獲，並扣得其所有之安非他命零點四公
    克、安非他命吸食器一組；（三）再於同年十月十九日二十時五十分許，在基隆
    市○○路十三號地下室忠宜遊樂場內為警查獲；（四）於同年十二月二十三日十
    六時三十分許，在基隆市○○區○○路三號前始為警通緝到案，經警四次採尿送
    驗後，尿液中均分別呈甲基安非他命及嗎啡陽性反應。嗣經本院以八十八年毒聲
    字第二四○四號裁定送觀察、勒戒後，仍有繼續施用毒品之傾向。
二、案經基隆市警察局第一、二、四分局分別移送請台灣基隆地方法院檢察署檢察官
    偵查起訴及移送併辦。
    理  由
一、訊據被告甲○○坦承於右揭時地施用第一級毒品海洛因及第二級毒品安非他命等
    情不諱，並有安非他命零點四公克、安非他命吸食器二組（其中一組內含安非他
    命殘渣）及注射針筒三支扣案可證。而被告歷次為查獲時所採得之尿液，經送檢
    驗結果，均分別呈安非他命及嗎啡陽性反應（因海洛因於人體內會代謝成嗎啡，
    故涉嫌海洛因之吸食者，係檢驗其尿液中之嗎啡反應），有基隆市衛生局所出具
    之八八年基衛六字第一一○九八、一二○○一號、一二七一五號、八九年基衛六
    第○○○九六號尿液檢驗鑑定書四紙附卷可參，被告之自白顯與事實相符。又被
    告前因施用毒品案件，經本院以八十七年度毒聲字第一五○號裁定送觀察勒戒，
    因無繼續施用毒品之傾向，而由台灣基隆地方法院檢察署檢察官以八十七年度偵
    字第二四五五號、三○五七號、三一五四號為不起訴處分確定及台灣高等法院八
    十七年上易字第三九六九號為免刑判決確定，此有觀察勒戒裁定書、不起訴處分
    書及台灣高等法院刑事判決書一份在卷可稽，而被告經前次不起訴處分後，五年
    內再次施用毒品，且經本院八十八年度毒聲字第二四○四號裁定送觀察勒戒後，
    依其人格特質、臨床徵候及行為表現之綜合評量考察，仍有繼續施用毒品之傾向
    ，有臺灣基隆看守所八十九年一月七日基所戒字第○八二三號函檢附之有無繼續
    施用毒品傾向證明書一份在卷足憑，則被告前揭犯罪之事證至為明確，堪以認定
    ，應予依法論科。
二、核被告所為，係犯毒品危害防制條例第十條第一項之施用第一級毒品罪及同條第
    二項之施用第二級毒品罪。其先後多次施用第一、二級毒品之行為，時間緊接，
    罪名相同，顯係分別基於概括犯意為之，均為連續犯，依法以一罪論，並加重其
    刑。被告所犯上開二罪，犯意各別，行為互殊，應分論併罰。查被告前有事實欄
    所示之前案經判處有期徒刑確定及執行完畢情形，有台灣基隆地方法院檢察署刑
    案資料查註紀錄表在卷可按，其於前案有期徒刑執行完畢後五年以內再犯有期徒
    刑以上之上開罪名，應均依累犯規定遞加重其刑。審酌被告多次濫用藥物，經執
    行徒刑及觀察勒戒後，仍無法改悔，執迷不悟，並其犯罪其他相關之一切情狀，
    就其所犯二罪名各量處如主文所示之刑，並定其應執行之刑，以示儆懲。
三、扣案之安非他命零點四公克，屬違禁物，應依毒品危害防制條例第十八條第一項
    前段規定宣告沒收銷燬之，至另扣案之注射針筒三支及吸食器二組，客觀上尚難
    認係僅能專供施用毒品之用，與毒品危害防制條例第十八條第一項前段之規定不
    符，惟係施用第一、二級毒品所用，且均屬被告所有，應另依刑法第三十八條第
    一項第二款之規定宣告沒收之。又八十八年十月十九日二十時五十分許，在基隆
    市○○路十三號地下室忠宜遊樂場被告座椅下為警查獲之海洛因四小包（淨重零
    點一六公克、包裝重零點七七公克），被告否認為其所持有，亦無其他積極證據
    可證明確為被告所持有，故不另為沒收之諭知，附此敘明。
據上論斷，應依刑事訴訟法第二百九十九條第一項前段、毒品危害防制條例第十條第
一項、第二項、第十八條第一項前段、刑法第十一條前段、第五十六條、第四十七條
、第五十一條第五款、第三十八條第一項第二款，判決如主文。
本案經檢察官蔡和憲到庭執行職務。
中      華      民      國      八十九      年    三    月    二十四    日
                                      臺灣基隆地方法院刑事第三庭
                                              法  官  汪  梅  芬
右正本證明與原本無異。
對於本件判決如有不服，應於收受送達後十日內，向本院提出上訴書狀，上訴於臺灣
高等法院，並按他造當事人之人數附具繕本。
                                              書記官  陳  一  素
中      華      民      國      八十九      年    四    月      一      日
附錄論罪法條：
毒品危害防制條例第十條第一項、第二項：
施用第一級毒品者，處六月以上五年以下有期徒刑。
施用第二級毒品者，處三年以下有期徒刑。


司法院資訊處製作；財團法人民間司法改革基金會備份。
